KOLANI FLORENT

DÉVELOPPEURS D'APPLICATIONS

Personnalités

Sexe: Masculin

Date de Naissance : 24 /11/2003

Situation Matrimoniale : Célibataire

Nationnalité: Togolaise

Ville de résidence : Lomé

FORMATIONS

(Université de Kara 2021 - 2024)

Licence Professionnelle en sécurité informatique et cybersécurité / Métiers du Multimédia et internet

(CSS René Descartes 2020 - 2021)

Optention du Baccalauriat deuxième partie(BAC 2)

Compétences-clés

- · Programmation;
- Administration de base de données,
- · Sécurisation des services réseaux,
- · Optimisation des applications web
- Maitrise de Microsoft Offices

Technologies

Langage de programmation

C#, JavaScript, Python, Java, HTML, CSS, PHP

FrameWorks

SpringBoot, Blazor, Node Js, Vue Js, Flutter, Tailwind, DotNet, React

Bases de Données

MySQL, SQL Server, MongoDb, Oracle, PostgreSql, Firebase

Logiciels

Visual Studio Code, Visual Studio, Git, Postman, Android Studio, AnyDesk, Github, GLPI, Figma, Power Shell, PhotoShop

Langues

MOBA: Parlé,

Français: Lu, Parlé, écrit Anglais: Lu, Parlé, écrit

Coordonnées



90327921/98859994



kolaniflorent446@gmail.com



Lomé - TOGO

Profil

Titulaire d'une Licence Professionnelle en Génie Logiciel (Métiers du Multimédias et Internet), je suis passionné(e) par l'informatique et les innovations technologiques. Mon objectif est de renforcer mes compétences en développement d'applications et en protection des données, tout en acquérant une expérience pratique pour enrichir mon parcours professionnel.

EXPÉRIENCES PROFESSIONNELLES

Entreprises: NovaLead (Cabinet)

Titre: Mise en place d'une plateforme d'assistance en ligne **Septembre 2024** ------

- Elaboration du cahier de charge
- Analyse et conceptions des besions
- Ordonnancement des activités de développement
- Hébergement de l'application sur le serveur de l'entreprise

Entreprises : Université de Kara

Titre: Administrateur Systèmes et réseaux Juin 2024 - Août 2024

- Supervision de l'installation de nouveaux systèmes de câblages
- Mise en place d'un Panneau de brassage
- Déploiement du réseau informatique dans le pool informatique de la Direction des Affaires Académiques et de la Scolarité (DAAS)
- Installation du coffret et des routeurs
- Installations des systèmes d'exploitation sur chaque poste de travail

Entreprises : Université de Kara

Titre: Projet D'études (Application web pour la gestion de flottes)

lanvier 2024 - Mars 2024

- Elaboration du cahier de charge
- Analyse et conceptions des besions
- Ordonnancement des activités de développement
- Développement Proprement dite de l'application de digitalisation d'un systhème de flotte

Entreprises: Solutech Informatique

Titre: Technicien Réseaux Informatique et Maintenance Août 2023 - Octobre 2023

- Installation et configuration de câblage réseaux pour des infrastructures informatique
- Formation et support technique pour les équipes présents sur le site
- Maintenance et Dépannage des équipements Réseaux